【裁判字號】    89,訴,1182
【裁判日期】    890710
【裁判案由】    偽造有價證券
【裁判全文】
臺灣臺中地方法院刑事判決                        八十九年度訴字第一一八二號
    公  訴  人  台灣台中地方法院檢察署檢察官
    被      告  甲○○
    指定辯護人  本院公設辯護人  陳靜秋
右列被告因偽造有價證券案件，經檢察官提起公訴（八十九年度偵緝字第九一號），
本院判決如左：
    主  文
甲○○共同意圖供行使之用，而偽造有價證券，累犯，處有期徒刑參年肆月。
懋鋒小客車租賃有限公司租車契約書八十八年七月九日十六時承租Ｂ６─九二七一號
車輛偽造之李金福署押肆枚（含簽名及指印各貳枚）、永信當舖編號二十七號當票上
偽造之乙○署押貳枚（含簽名及指印各壹枚）、偽造李金福簽發之本票壹紙（票號Ｎ
0000000、發票日期民國捌拾捌年柒月玖日、票面金額新台幣肆拾萬元）、黏
貼於變造之李金福中華民國國民身分証及普通小型車駕駛執照之甲○○照片各壹張、
偽造之乙○中華民國國民身分証壹張，均沒收。
    事  實
一、甲○○前曾於民國（下同）八十三年八月間，因違反肅清煙毒條例案件，經本院
    判處有期徒刑三年七月確定，於八十七年三月二十一日執行完畢，竟未知悔改，
    與綽號「阿坤」之成年男子，基於概括之犯意，共同意圖為自己不法之所有，於
    八十八年七月初某日，由甲○○將其照片二張交予「阿坤」之成年男子後，便由
    「阿坤」在不詳地點，將「李金福」之身分證及汽車駕駛執照上之照片更換黏貼
    「甲○○」之照片，而變造「李金福」之身分證及汽車駕駛執照二枚，足生損害
    於李金福及戶政機關之管理後，於八十八年七月九日下午四時許，甲○○與「阿
    坤」男子，即持該變造之「李金福」國民身分證及汽車駕駛執照，一同至台中市
    ○區○○路八○九號乙○所經營懋鋒小客車租賃有限公司（下稱懋鋒公司），假
    冒李金福之名義，持變造之李金福身分證及駕駛執照，向懋鋒公司之負責人乙○
    佯稱欲承租自小客車一輛，並由甲○○在懋鋒小客車租賃有限公司租車契約書上
    偽造李金福之署押四枚（含簽名及指印各二枚），而偽造汽車租賃契約書，足生
    損害李金福與懋鋒公司。甲○○與「阿坤」二人並共同意圖供行使之用，由甲○
    ○以李金福之名義簽寫發票日期八十八年七月九日、票面金額新台幣（下同）四
    十萬元之本票一紙，並又偽造李金福之署押二枚（簽名一枚、指印一枚）於該本
    票上，而偽造李金福簽發之本票一紙，連同前開偽造之租車契約書，持交懋鋒公
    司負責人乙○，致乙○陷於錯誤，誤認為係李金福本人租車，因而同意出租車輛
    ，交付車牌號碼Ｂ６─九二七一號自用小客車一部，供其等駛用，足以生損害於
    李金福及懋鋒公司。甲○○與「阿坤」二人騙得前開自小客車後，又於八十八年
    七月上旬某日，將其照片一張交予「阿坤」男子，由「阿坤」以甲○○之照片，
    偽造乙○國民身分證一張，足生損害於乙○及戶政機關之管理，便由甲○○於八
    十八年七月十四日，駕駛上揭向懋鋒公司租來之自用小客車並持偽造之「乙○」
    國民身分證，至台中縣霧峰鄉○○路八三二號洪嘉全所經營之永信當舖，假冒乙
    ○之名義典當該車，在當票上偽造乙○之署押二枚（簽名及指印各一枚）後，持
    交永信當舖負責人洪家振，致洪家振陷於錯誤，誤以為甲○○係乙○本人，而接
    受典當，並交付十四萬元之典當金額予甲○○，甲○○詐騙上開金額後，即與綽
    號「阿坤」朋分花用。嗣於八十八年七月中旬，甲○○未依租賃契約歸還上揭自
    小客車，經懋鋒分司責負人乙○向李金福本人查證，始知受騙。
二、案經台中市警察局第五分局報請臺灣臺中地方法院檢察署檢察官偵查起訴。
    理  由
一、右揭事實，業據被告甲○○於警訊、偵查及本院審理中坦承不諱，核與被害人乙
    ○、李金福、洪家振於警訊、偵查及本院審理中之指述情節相符合。又被告於商
    用本票、懋鋒小客車租賃有限公司租車契約書上所捺指紋，經送內政部警政署刑
    事警察局鑑定結果，該指紋確與被告之左拇指指紋相符，亦有內政部警政署刑事
    警察局八十八年八月十日（八八）刑紋字第七六○七八號指紋鑑定書函附卷可稽
    。此外，復有變造李金福之國民身分證、汽車駕駛執照影本、偽造乙○之國民身
    分證、當票影本在卷及懋鋒小客車租賃有限公司租賃契約書、變造李金福之本票
    扣案足資佐證，事證明確，被告犯行，堪予認定。
二、被告持變造之身分證、駕駛執照假冒李金福之名與懋鋒公司簽訂汽車租賃契約書
    、及意圖供行使之用偽造李金福名義之本票，使出租人懋鋒公司誤以為出面租車
    者係李金福，而交付自小客車，並再持偽造之乙○身分證件，偽造乙○當票，將
    上揭自小客車，典當詐騙現金花用，足以生損害於戶政機關、監理機關、李金福
    、乙○、懋鋒公司及永信當舖，核其所為，係犯刑法第二百十六條、第二百十二
    條、第二百十條、第二百零一條第一項、第三百三十九條第一項之罪。被告與綽
    號「阿坤」之成年男子間，有犯意之聯絡與行為之分擔，為共同正犯。又被告於
    汽車租賃契約書、本票及當票上分別偽簽李金福、乙○署押，並分別持向懋鋒公
    司承租自小客車及永信當舖典當自小客車，其偽造署押為偽造私文書及偽造本票
    之部分行為；另被告偽造私文書後，復持以行使，偽造私文書之低度行又為行使
    之高度行為所吸收；偽造本票後，持以行使，行使偽造本票之低度行為復為偽造
    本票之高度行為所吸收，均不另論罪。又被告連續二次行使偽造私文書、變造特
    種文書及詐欺犯行，均時間緊接，觸犯構成要件相同之罪，顯係基於概犯意反覆
    為之，各為連續犯行，應依刑法第五十六條定，以一罪論，並加重其刑。再被告
    所犯行使偽造、變造特種文書罪、行使偽造私文書罪、偽造有價證券罪、詐欺數
    罪間，有方法、結果之牽連關係，應從一重之偽造有價證券罪處斷。被告偽告乙
    ○之當票，持向永信當舖詐騙部分，雖未據公訴人起訴，然此與被告偽造有價證
    券等犯行，有方法、結果之牽連關係，屬裁判上一罪關係，為起訴效力所及，本
    院自應併予審理，併予敘明。查被告曾因違反肅清煙毒條例案件，經本院判處有
    期徒刑三年七月確定，於八十七年三月二十一日刑期執行完畢，有臺灣臺中地方
    地方法院檢察署刑案資料查註紀錄表及臺灣高等法院被告全國前案紀錄表在卷可
    憑，其受有期徒刑執行完畢後，於五年內再犯有期徒刑以上之本罪，為累犯，應
    依刑法第四十七條規定，加重其刑。爰審酌被告犯罪之動機、目的、手段、犯後
    坦承犯行，態度良好，惟未供出「阿坤」真實姓名及民事部分至今未與未被害人
    等達成和解等一切情狀，量處如主文所示之刑，以示懲戒。
三、懋鋒小客車租賃有限公司租車契約書八十八年七月九日十六時承租Ｂ６─九二七
    一號車輛偽造之李金福署押四枚（含簽名及指印各二枚）、永信當舖編號二十七
    號當票上之偽造乙○之署押貳枚（含簽名及指印各一枚）、偽造李金福簽發之四
    十萬本票一紙，不問屬於犯人與否，依刑法第二百零五條、第二百十九條之規定
    ，均應依法沒收之。另黏貼於變造之李金福身分證、駕駛執照上之照片二張及偽
    造之乙○身分證，係被告所有，且性質上屬被告共同行使變造、偽造特種文書、
    詐欺取財所用之物，雖未扣案，然無證據足認其已滅失，應依刑法第三十八條第
    一項第二款宣告沒收，至變造之李金福駕駛執照、身分證各一張，本質上仍屬被
    變造人李金福所有，非被告所有之物，毋庸沒收，附此敘明。
據上論斷，應依刑事訴訟法第二百九十九條第一項前段，刑法第二十八條、第二百零
一條第一項、第二百十六條、第二百十條、第二百十二條、第二百零五條、第二百十
九條、第三百三十九條第一項、第五十五條、第四十七條、第三十八條第一項第二款
，罰金罰鍰提高標準條例第一條前段，判決如主文。
本案經檢察官陳棟杰到庭執行職務
中      華      民      國      八十九      年     七     月     十     日
                                      臺灣臺中地方法院刑事第六庭
                                          法  官   黃峻隆
右正本證明與原本無異
如不服本判決應於送達後十日內向本院提出上訴狀
                                          書記官
中      華      民      國      八十九      年     七     月     十     日
刑法第二百零一條
意圖供行使之用，而偽造、變造公債票，公司股票或其他有價證券者，處三年以上十
年以下有期徒刑，得併三千元以下罰金。
行使偽造、變造之公債票、公司股票或其他有價證券或意圖供行使之用收集或交付於
人者，處一年以上七年以下有期徒刑，得併科三千元以下罰金。
刑法第二百十六條
行使第二百十條至第二百十五條之文書者，依偽造、變造文書或登載不實事項或使登
載不實事項之規定處斷。
刑法第二百十二條
偽造、變造護照、旅券、免許證、特許證及關於品行、能力、服務或其他相類之證書
、介紹書，足以生損害於公眾或他人者，處一年以下有期徒刑，拘役或三百元以下罰
金。
刑法第二百十七條
偽造印章、印文或署押，足以生損害於公眾或他人者，處三年以下有期徒刑。
盜用印章、印文或署押，足以生損害於公眾或他人者，亦同。


司法院資訊處製作；財團法人民間司法改革基金會備份。
